# 请教版主：游戏公司提供游戏，游戏币确认收入是属于劳务收入，还是让渡资产所有权呢？

提问人：jsyctyy 时间：2010-06-01 21:17:02
对这一块的业务流程不熟悉，最好先描述一下企业的盈利模式和业务流程，以及游戏币的发行、销售、使用过程。

回答人：chenyiwei
回复 楼主 jsyctyy 的帖子对这一块的业务流程不熟悉，最好先描述一下企业的盈利模式和业务流程，以及游戏币的发行、销售、使用过程。

提问人：zengfengxia 时间：2015-05-08 10:28:36
请教陈版 游戏公司销售的模拟道具，若出售后用户对未使用的道具有权要求退款，比较容易理解，但如果根据用户与运营商签订的协议，用户充值后，无论道具是否使用均无权要求退款，应如何考虑？ 如果按道具使用情况确认收入实现，未结转收入的道具销售款项事实上已不构成对用户的负债，作为预收账款列报是否恰当，是否可以考虑作为递延收益？

回答人：chenyiwei
目前实际操作都是以游戏币或道具的耗用作为确认收入的标志，其依据为实际耗用代表了提供服务。

提问人：zengfengxia 时间：2015-05-09 19:09:19
谢谢陈版，未耗用道具对应的收款如何列报更为恰当？是否如楼上所说，作为递延收益？

回答人：chenyiwei
多数是作为预收账款，因为将来结转收入时还是有广告费、服务器运维费等成本需要配比的。

提问人：zengfengxia 时间：2015-05-10 14:39:05
谢谢陈版，事实上，一些公司的积分计划，后续积分使用时也存在对应的成本，但是未使用积分作为递延收益列报？

回答人：chenyiwei
我理解这只是一种习惯做法。